【裁判字號】    94,訴,1821
【裁判日期】    950316
【裁判案由】    毒品危害防制條例
【裁判全文】
臺灣桃園地方法院刑事判決              94年度訴字第1821號
公  訴  人  台灣桃園地方法院檢察署檢察官
被      告  甲○○  20歲民.
指定辯護人  本院公設辯護人 乙○○
上列被告因毒品危害防制條例案件，經檢察官提起公訴（94年度
毒偵字第3115、4489號），被告於準備程序進行中，就被訴事實
為有罪之陳述，經告知簡式審判程序意旨，聽取當事人意見後，
本院裁定由受命法官獨任進行簡式審判程序，檢察官復聲請改依
協商程序而為判決，本院判決如下：
    主  文
甲○○連續施用第一級毒品，處有期徒刑捌月。扣案之第一級毒
品海洛因包（其中壹包淨重零點玖公克，空包裝重零點貳零
公克；另貳包合計淨重零點伍零公克，空包裝重零點陸公克）
、殘餘第一級毒品海洛因殘渣之細長注射針筒壹支、殘餘第一級
毒品海洛因殘渣之削尖吸管壹支，均沒收消燬之。扣案之細長注
射針筒貳支、止血帶壹條，均沒收。又施用第二級毒品，處有期
徒刑肆月。扣案之第二級毒品甲基安非他命壹包（實稱毛重零點
伍零公克）沒收銷燬之。應執行有期徒刑拾壹月。扣案之第一級
毒品海洛因包（其中壹包淨重零點玖公克，空包裝重零點貳
零公克；另貳包合計淨重零點伍零公克，空包裝重零點陸公克
）、殘餘第一級毒品海洛因殘渣之細長注射針筒壹支、殘餘第一
級毒品海洛因殘渣之削尖吸管壹支、第二級毒品甲基安非他命壹
包（實稱毛重零點伍零公克），均沒收消燬之。扣案之細長注射
針筒貳支、止血帶壹條，均沒收。
    事實及理由
一、犯罪事實：甲○○前因施用毒品案件，經本院於民國89年5
    月間以裁定送觀察、勒戒後，認無繼續施用毒品之傾向，於
    89 年6月14日執行完畢而釋放。詎仍不知悛悔，於上開觀察
    、勒戒執行完畢釋放後，5 年內復基於施用第一級毒品海洛
    因之概括犯意，自94年2 月初某日起至95年2 月20日上午9
    時許止，在桃園縣新屋鄉某友人住處，以止血帶（非專供）
    繫於身體肢體上止住血流，再以削尖吸管（非專供）舀裝第
    一級毒品海洛因置入細長注射針筒（非專供）內注射施打於
    身體肢體之方式，連續施用第一級毒品海洛因多次。甲○○
    另基於施用第二級毒品甲基安非他命之犯意，於94年3 月16
    日為警採尿回溯96小時內某時，在上址，施用第二級毒品甲
    基安非他命一次。嗣於94年3 月16日16時30分許，在桃園縣
    楊梅鎮大坡村三角窟110 之1 號旁，為警經其同意實施搜索
    ，在其隨身攜帶之皮包內扣得其第一級毒品海洛因2 包（合
    計淨重0.05公克，空包裝重0. 36 公克）、第二級毒品甲基
    安非他命1 包（實稱毛重0.50公克）、其所有供施用第一級
    毒品所用之細長注射針筒貳支、止血帶1 條，遂對之採驗尿
    液而查獲。又於94年8 月6 日上午11時30分許，在桃園縣中
    壢市○○路○ 段70號過嶺加油站前，因持有第一級毒品海洛
    因（淨重0.39公克，空包裝重0. 20 公克）為警當場逮捕，
    並扣得其所有供施用第一級毒品所用之細長注射針筒1 支（
    嗣經鑑定其殘餘第一級毒品海洛因殘渣）、削尖吸管1 支（
    嗣經鑑定其殘餘第一級毒品海洛因殘渣），遂對之採集尿液
    而查獲。案經新竹縣政府警察局移送及桃園縣政府警察局中
    壢分局報請臺灣桃園地方法院檢察署檢察官偵查起訴。
二、證據：
  (一)被告甲○○於警詢、偵訊及本院訊問時之自白。
  (二)尿液2 瓶、新竹縣政府警察局94年3 月16日採集尿液編冊
   （尿 液檢體編號：045 號）、桃園縣政府警察局中壢分局大
    崙派出所偵辦毒品案件被採尿人姓名編號對照表（尿液檢體
    編號：E595號）各1 紙、臺灣尖端先進生技醫藥股份有限公
    司濫用藥物檢驗報告（尿液檢體編號：045 號、E595號）、
    新竹縣政府警察局搜索扣押筆錄1 件。
  (三)扣案之第一級毒品洛因3 包（其中1 包淨重0.39公克，空包
    裝重0.20公克；另2 包合計淨重0.50公克，空包裝重0.36公
    克）、殘餘第一級毒品海洛因殘渣之細長注射針筒1 支、殘
    餘第一級毒品海洛因殘渣之削尖吸管1 支、第二級毒品甲基
    安非他命1 包（實稱毛重0.50公克）、細長注射針筒2 支、
    止血帶1 條。行政院衛生署管制藥品管理局管檢字第094001
    0781號、第0000000000號檢驗成績書2 紙、法務部調查局調
    科壹字第080009973 號、第000000000 號鑑定通知書。
  (四)臺灣高等法院被告全國前案紀錄表。
三、本案犯罪事實，業據被告甲○○於準備程序進行中為有罪之
    陳述，由本院裁定受命法官獨任進行簡式審判程序，復經檢
    察官聲請改依協商程序，經本院指定公設辯護人協助其進行
    協商，當事人雙方於審判外達成協商合意，其合意內容為：
    被告就連續施用第一級毒品海洛因罪願受有期徒刑8 月之科
    刑宣告；就施用第二級毒品甲基安非他命罪願受有期徒刑4
    月之科刑宣告，合併定應執行刑有期徒刑11月。經查，被告
    之自白，有上開證據足認屬實，並與本院認定之事實相符。
    又被告前於89年間因施用毒品案件，經本院裁定送觀察、勒
    戒後，認無繼續施用毒品之傾向，於89年6 月14日執行完畢
    而釋放一情，有臺灣高等法院被告前案紀錄表1 份在卷可稽
    ，被告於上開觀察、勒戒執行完畢而釋放後，5 年內再犯本
    件毒品危害防制條例第10條之罪，依同條例第23條規定，應
    依法追訴，檢察官起訴，即無不合。核被告甲○○所為，係
    犯毒品危害防制條例第10條第1 項施用第一級毒品海洛因罪
    、同條例第10條2 項施用第二級毒品甲基安非他命罪。被告
    施用毒品前持有毒品之行為，及持有施用剩餘而未及再次施
    用毒品之行為，為施用毒品行為之當然結果，不另論罪。被
    告前後多次施用第一級毒品海洛因之犯行，其時間緊接，所
    犯構成要件相同，顯係基於概括犯意反覆所為，為連續犯，
    此部分應依刑法第56條規定論以1 罪，並加重其刑。爰審酌
    被告有如事實欄所載施用毒品之犯罪前科紀錄，此有前揭前
    案紀錄表可按，其素行非佳，其犯罪行為主要係戕害自身，
    並未直接積極損害他人之利益，且犯後坦承犯行，態度尚稱
    良好等一切情狀，上開協商內容尚無不當之處。本案復查無
    刑事訴訟法第455 條之4 第1 項各款所列情形，檢察官聲請
    改依協商程序而為判決，本院爰不經言詞辯論，於協商合意
    範圍內為協商判決。
四、扣案之白粉4 包，其中3 包，係第一級毒品海洛因（其中1
    包淨重0.39公克，空包裝重0.20公克；另2 包合計淨重0.50
    公克，空包裝重0.36公克），另1 包則係第二級毒品甲基安
    非他命，此有法務部調查局調科壹字第080009973 號、第00
    0000000 號鑑定通知書、行政院衛生署管制藥品管理局管檢
    字第0000000000號檢驗成績書在卷可稽，暨扣案細長注射針
    筒1 支、削尖吸管1 支，均殘餘第一級毒品海洛因且難以析
    離一情，亦據行政院衛生署管制藥品管理局管檢字第094001
    0781號檢驗成績書附卷可佐，既係本件查獲之第一、二級毒
    品，均應依毒品危害防制條例第18條第1 項前段規定沒收消
    燬之。另扣案之細長注射針筒2 支、止血帶1 條，為被告所
    有供施用第一級毒品海洛因所用之物，為被告於本院訊問時
    自承明確，應依刑法第38條第1 項第2 款規定均沒收之。
五、應適用之法條：刑事訴訟法第273 條之1 第1 項、第455 條
    之2 第1 項、第455 條之4 第2 項、第455 條之8 、第454
    條第2 項，毒品危害防制條例第10第1 項、第2 項、第18條
    第1 項前段，刑法第11條、第56條、第51條第5 款、第38條
    第1 項第2 款。
六、協商判決除有刑事訴訟法第455 條之4 第1 項第1 款於本訊
    問程序終結前，被告撤銷協商合意或檢察官撤回協商聲請者
    ；第2 款被告協商之意思非出於自由意志者；第4 款被告所
    犯之罪非第455 條之2 第1 項所定得以協商判決者；第6 款
    被告有其他較重之裁判上一罪之犯罪事實者；第7 款法院認
    應諭知免刑或免訴、不受理者情形之一，及違反同條第2 項
    「法院應於協商合意範圍內為判決；法院為協商判決所科之
    刑，以宣告緩刑或二年以下有期徒刑、拘役或罰金為限」之
    規定者外，不得上訴。
七、如有前述例外得上訴之情形，又不服本件判決，得自收受判
    決送達之日起10日內，向本院提出上訴書狀，上訴於第二審
    法院。
本案經檢察官嵇珮晶到庭執行職務。
中    華    民    國    95    年    3     月    16    日
                  刑事第九庭    法  官  蘇琬能
以上正本證明與原本無異。
                                書記官  江世亨
中    華    民    國    95    年    3     月    21    日
論罪科刑法條
毒品危害防制條例第10條
施用第一級毒品者，處 6 月以上 5 年以下有期徒刑。
施用第二級毒品者，處 3 年以下有期徒刑。


司法院資訊處製作；財團法人民間司法改革基金會備份。
